臺灣高等法院高雄分院刑事判決　　　　　　　　九十三年度上易字第五一五號
　　上　訴　人
　　即　被　告　丁○○
右上訴人因竊盜案件，不服臺灣屏東地方法院九十三年度易字第廿七號中華民國九十
三年四月六日第一審判決（起訴案號：臺灣屏東地方法院檢察署九十二年度偵字第五
五二四號、移
判決如左：
    主  文
上訴駁回。
    事  實
一、丁○○於民國（以下同）九十一年間曾犯竊盜罪，經台灣高雄地方法院於九十二
    年一月三十日以九十一年度易字第一一七九號判處有期徒刑三月（於九十三年一
    月九日始入監執行，未構成累犯），在該案未執行前，猶未知悔改，仍基於意圖
    為自己不法所有之概括犯意，或與綽號「永生」真實姓名年籍不詳之成年男子或
    與洪明農（原審另行審結）分別基於共同之犯意聯絡，自九十二年三、四月間某
    日起至同年七月十二日止，連續以附表所示之方式，竊取如附表所示之癸○○等
    人之財物，其犯罪時間、地點、共犯人數、方式、被害人、所得財物各如附表所
    示，而有犯罪之習慣。嗣於九十二年七月十二日七時許，在屏東縣新園鄉○○路
    ○○道路旁為警查獲。
二、案經屏東縣警察局東港分局移送臺灣屏東地方法院檢察署檢察官偵查起訴及同署
    檢察官移送併案。
    理  由
一、右開上訴人即被告丁○○竊盜之犯罪事實、業據上訴人丁○○於警訊、偵查、原
    審及本院審理中坦承不諱，核與被害人癸○○、戊○○、子○○、庚○○、辛○
    ○、壬○、乙○○、甲○○、己○○、丙○○等人於警訊中指訴失竊情節相符，
    並有贓物認領保管收據五張可稽，並有上訴人丁○○為警查獲後，經帶警回返犯
    罪現場指認竊取地點之照片二十二張附卷可資佐證，足認上訴人丁○○之自白核
    與事實相符，事證明確，其犯行已堪認定。
二、按所謂兇器，其種類並無限制，凡客觀上足對人之生命、身體、安全構成威脅，
    具危險性之物品均屬之，且祇須行竊時攜帶之為已足，不以初有行兇之意圖為要
    ，查上訴人於附表編號二竊取賽鴿時，持以剪斷鴿籠之破壞剪一支，既然足以剪
    斷鐵製鴿籠，顯係質地堅硬而尖銳，足對人之生命、身體、安全構成威脅，堪認
    客觀上具危險性。是核上訴人丁○○如附表編號二所為，係犯刑法第三百二十一
    條第一項第三款之攜帶兇器加重竊盜罪；上訴人丁○○其餘所為竊盜，均係犯刑
    法第三百二十條第一項之普通竊盜罪。又上訴人丁○○雖於附表編號十所示之九
    十二年七月十二日凌晨一時許，夥同共犯洪明農在被害人丙○○位於屏東縣崁頂
    鄉洲子村之魚塭，徒手竊取電纜線，然依警卷所附照片顯示，上開魚塭四周並未
    設置圍籬，且空曠無房舍，是其此部分之犯行尚不構成夜間侵入住宅竊盜，附此
    敘明。上訴人丁○○就附表編號三犯行與綽號「永生」之成年男子，及就附表編
    號十與洪明農，分別有犯意之聯絡及行為之分擔，為共同正犯。上訴人丁○○先
    後十次竊盜犯行，時間緊接、手法相同，顯係基於概括犯意而為之，為連續犯，
    應依刑法第五十六條規定，從情節較重之附表編號二攜帶兇器竊盜罪處斷，並依
    法加重其刑。公訴人雖未就附表編號四所示之竊盜犯行提起公訴，然檢察官就犯
    罪事實一部起訴者，其效力及於全部，就如附表編號四部分之犯行，既與檢察官
    起訴部分有連續犯之裁判上一罪關係，為起訴效力所及，本院自應併予審理。
三、原審適用刑法第二十八條、第五十六條、第三百二十一條第一項第三款，竊盜犯
    贓物犯保安處分條例第三條第一項第一款，罰金罰鍰提高標準條例第一條前段規
    定，並審酌上訴人丁○○有竊盜前科，甫因竊盜案判刑尚未執行，猶不思以己力
    謀生以正當途徑賺取財物，仍竊取他人財物多次，顯見其法治觀念淡薄，其所竊
    取財物之價值非鉅，犯罪後坦承犯行，態度良好等一切情狀，量處有期徒刑一年
    二月，並參酌竊盜犯贓物犯保安處分條例第三條關於竊盜犯強制工作之規定，其
    立法目的旨在對職業犯罪及欠缺正確工作觀念或無正常工作因而犯罪者，強制其
    從事勞動，並學習一技之長及正確之謀生觀念，祈使其日後重返社會時得以適應
    ，以上訴人丁○○甫於九十一年間，因竊盜案件經台灣高雄地方法院以九十一年
    度易字第一一七九號判處有期徒刑三月確定，尚未執行，又於九十二年間，因收
    受贓物案件，經台灣高雄地方法院以九十二年度簡字第五０九號判處有期徒刑三
    月確定，亦尚未執行，此有臺灣高等法院被告全國前案紀錄表在卷足憑，本次再
    為警查獲十件竊盜犯行，可見其有犯罪之習慣，故為防衛社會安全起見，爰依竊
    盜犯贓物犯保安處分條例第三條第一項第一款之規定，併予宣告於刑之執行前，
    令入勞動場所強制工作三年。經核原判決認事用法並無不合，量刑及判處強制工
    作亦屬適當，上訴人丁○○上訴指摘原判決量刑過重，為無理由，應予駁回。
據上論斷，應依刑事訴訟法第三百六十八條，判決如主文。
本案經檢察官陳新慶到庭執行職務。
中    華    民    國      九十三      年      十      月      二十九    日
  臺灣高等法院高雄分院刑事第六庭
                                  審判長法官  王憲義
                                        法官  范惠瑩
                                        法官  張盛喜
右正本證明與原本無異。
不得上訴。
                                  法院書記官  楊茱宜
中    華    民    國      九十三      年      十      月     二十九     日
附錄犯罪法條：
中華民國刑法第三百二十一條
犯竊盜罪而有左列情形之一者，處六月以上、五年以下有期徒刑：
三  攜帶兇器而犯之者。
